# 求助陈版！有限寿命的结构化主体比如常见的有限合伙--投资基金符合金融工具分类问题

提问人：xiexiaolong0824 时间：2020-01-13 20:49:54
求助陈版，金融工具指南“符合金融负债定义但是被分类为权益工具的特殊金融工具（包括可回售工具和发行方仅在清 算时才有义务向另一方按比例交付其净资产的金融丄具）本身并不符合权益工具的定义，因此从 投资方的角度也就不符合指定为以公允价值计量且其变动计入其他综合收益的金融资产的条件。 例如某些开放式基金，基金持有人可将基金份额回售给基金，该基金发行的基金份额并不符合权 益工具的定义，只是按照金融工具列报准则符合列报为权益工具条件的可回售工具。这种情况下， 投资人持有的该基金份额，不能指定为以公允价值计量且其变动计入其他综合收益的金融资产。”请问有限寿命的结构化主体比如常见的有限合伙-投资基金符合指南的规定，从而不能指定为以公允价值计量且其变动计入其他综合收益的金融资产嘛？谢谢陈版！

回答人：chenyiwei
是。有限寿命的结构化主体比如常见的有限合伙-投资基金符合指南的规定，从而不能指定为以公允价值计量且其变动计入其他综合收益的金融资产。